【裁判字號】    97,裁,1265
【裁判日期】    970214
【裁判案由】    營業稅
【裁判全文】
最  高  行  政  法  院  裁  定
                                     97年度裁字第01265號
上  訴  人  固特營造工程股份有限公司
代  表  人  甲○○
訴訟代理人  許進興
被 上訴 人  財政部臺灣省北區國稅局
代  表  人  陳文宗
上列當事人間營業稅事件，上訴人對於中華民國96年9月13日臺
北高等行政法院95年度訴字第4480號判決，提起上訴，本院裁定
如下：
    主  文
上訴駁回。
上訴審訴訟費用由上訴人負擔。
    理  由
一、按對於高等行政法院判決之上訴，非以其違背法令為理由，
    不得為之，行政訴訟法第242條定有明文。依同法第243條第
    1項規定，判決不適用法規或適用不當者，為違背法令；而
    判決有同條第2項所列各款情形之一者，為當然違背法令。
    是當事人對於高等行政法院判決上訴，如依行政訴訟法第24
    3條第1項規定，以高等行政法院判決有不適用法規或適用不
    當為理由時，其上訴狀或理由書應有具體之指摘，並揭示該
    法規之條項或其內容；若係成文法以外之法則，應揭示該法
    則之旨趣；倘為司法院解釋或本院之判例，則應揭示該判解
    之字號或其內容。如以行政訴訟法第243條第2項所列各款情
    形為理由時，其上訴狀或理由書，應揭示合於該條項各款之
    事實。上訴狀或理由書如未依此項方法表明，或其所表明者
    與上開法條規定不合時，即難認為已對高等行政法院判決之
    違背法令有具體之指摘，其上訴自難認為合法。本件上訴人
    對於高等行政法院判決上訴，係以：原審認定吳一清為無權
    代理，卻未於判決理由中說明為何大百唐負責人將印章、發
    票等文件交與他人使用，卻不構成表現代理，有判決不備理
    由之違法。原審未調查大百唐公司有無僱用吳一清之事實，
    ，僅以缺乏民國93年度吳一清之扣繳憑單而否定之，顯有未
    依職權調查證據及違反經驗法則之違法。上訴人開立支票係
    以大百唐公司為受款人，而受款人嗣後背書轉讓與何人，非
    上訴人所能置喙，原審未予調查，逕論上訴人與大百唐公司
    無交易之事實，有未依職權調查證據且理由不備之違法。本
    件上訴人與吳一清交涉過程並無過失，且符合業界交易習慣
    ，原判決未於理由中交代如何能屬無過失，而認定上訴人有
    過失，原判決有違經驗法則且理由不備等語，為其理由。惟
    查本件原審判決亦已就其調查證據所得，敘明其判決心證所
    認定：上訴人固主張其係透過大百唐公司業務吳一清與該公
    司交易，並提出吳一清名片、工程發包承攬契約書、估驗支
    付請款單、支票影本等件為證。然查，名片之製作簡便且未
    受管制，大百唐公司93年度並未申報吳一清之員工薪資扣繳
    資料，有有該公司93年度綜合所得稅BAN給付清單在卷可憑
    ，是徒由一紙名片原不足證吳一清於系爭交易當時係屬大百
    唐公司員工而代表大百唐公司與上訴人交易。而用以支付系
    爭貨款之支票之兌領者林秀春等人，又均非大百唐公司員工
    、董事或監察人，致無從由資金流程確認上訴人資金有給付
    予大百唐之事實。此外，上訴人就吳一清係有權代表大百唐
    公司，復未再舉出其他證據以為證明；參諸上訴人自始並非
    主動向大百唐公司訂貨，而係吳一清來向其推銷即直接與吳
    某接洽乙情，大百唐公司原無何代理權授與吳一清之表示，
    是縱經吳一清併為簽名之上述承攬契約書、估驗支付請款單
    上均有大百唐公司之印文，且交付大百唐公司所開立之系爭
    發票予上訴人、又於支付系爭貨款之支票指明受款人為大百
    唐公司等，均無足為上訴人與大百唐公司有系爭交易之有利
    論據，因而被上訴人以上訴人持非實際交易對象且為虛設行
    號之大百唐公司所開立之統一發票，作為進項憑證，申報扣
    抵銷項稅額，除核定補徵營業稅新台幣（下同）41,929元外
    ，並按其所漏稅額處5倍罰鍰209,600元，並無違誤等情甚詳
    。上訴意旨所陳上述理由，無非係就原審取捨證據、認定事
    實之職權行使，指摘其為不當，並就原審已論斷者，泛言判
    決有不備理由及有違經驗法則之違法等云，而未具體表明合
    於不適用法規、適用法規不當、或行政訴訟法第243條第2項
    所列各款之情形，難認對該判決之如何違背法令已有具體之
    指摘。依首揭說明，應認其上訴為不合法。
二、據上論結，本件上訴為不合法，依行政訴訟法第249條第1項
    前段、第104條、民事訴訟法第95條、第78條，裁定如主文
    。
中    華    民    國    97    年    2     月    14    日
                    最高行政法院第一庭
                        審判長法官  鄭  淑  貞
                              法官  鄭  忠  仁
                              法官  吳  明  鴻
                              法官  鄭  小  康
                              法官  帥  嘉  寶
以  上  正  本  證  明  與  原  本  無  異
中    華    民    國    97    年    2     月    14    日
                              書記官  郭  育  玎


司法院資訊處製作；財團法人民間司法改革基金會備份。
